# 请教陈老师，合并内部抵消

提问人：liubin988513 时间：2011-08-22 10:20:02
a公司是母公司，b公司是子公司，a销售给b，不明白准则为什么需要抵消内部损益后再调整权益法下“投资收益”。逆流我能理解，因为影响了少数股东损益，进而影响了少数股东权益。顺流想不明白，希望陈老师解答。搜了下论坛帖子，没有找到。谢谢。
该贴已经同步到 liubin988513的微博

回答人：chenyiwei
合并报表时模拟权益法本来就是多此一举。目前讲解上对于母子公司之间顺销交易的未实现利润抵销的影响分配与IFRS下的通常做法存在差异，前几天讨论过，你可以搜索一下。